---
output: html_document
params:
  ano: 2017
  outliers: NA
  outliers_inteira: NA
  outliers_munis: NA
title: "Outliers - `r params$ano`"
---

```{r setup, include=FALSE}
knitr::opts_chunk$set(echo = TRUE)
library(magrittr)
```

```{css, echo = FALSE}
.main-container {
  max-width: 70%;
}
```

## Descrição de setores

- 35 ELETRICIDADE, GÁS E OUTRAS UTILIDADES
- 36 CAPTAÇÃO, TRATAMENTO E DISTRIBUIÇÃO DE ÁGUA
- 38 COLETA, TRATAMENTO E DISPOSIÇÃO DE RESÍDUOS; RECUPERAÇÃO DE MATERIAIS
- 41 CONSTRUÇÃO DE EDIFÍCIOS
- 42 OBRAS DE INFRA-ESTRUTURA
- 43 SERVIÇOS ESPECIALIZADOS PARA CONSTRUÇÃO
- 49 TRANSPORTE TERRESTRE
- 51 TRANSPORTE AÉREO
- 64 ATIVIDADES DE SERVIÇOS FINANCEIROS
- 78 SELEÇÃO, AGENCIAMENTO E LOCAÇÃO DE MÃO-DE-OBRA
- 80 ATIVIDADES DE VIGILÂNCIA, SEGURANÇA E INVESTIGAÇÃO
- 81 SERVIÇOS PARA EDIFÍCIOS E ATIVIDADES PAISAGÍSTICAS
- 82 SERVIÇOS DE ESCRITÓRIO, DE APOIO ADMINISTRATIVO E OUTROS SERVIÇOS PRESTADOS PRINCIPALMENTE ÀS EMPRESAS
- 84 ADMINISTRAÇÃO PÚBLICA, DEFESA E SEGURIDADE SOCIAL

# Outliers por setor

```{r, echo = FALSE}
knitr::kable(params$outliers, format = "html",align = "c") %>% 
  kableExtra::kable_styling(
    bootstrap_options = c("striped", "hover", "condensed"),
    full_width = FALSE,
    position = "center"
  ) %>% 
  kableExtra::column_spec(1, bold = TRUE)
```

# RAIS completa

```{r, echo = FALSE}
knitr::kable(params$outliers_inteira, format = "html",align = "c") %>% 
  kableExtra::kable_styling(
    bootstrap_options = c("striped", "hover", "condensed"),
    full_width = FALSE,
    position = "center"
  ) %>% 
  kableExtra::column_spec(1, bold = TRUE)
```

# Por município

```{r, echo = FALSE}
knitr::kable(params$outliers_munis, format = "html",align = "c") %>% 
  kableExtra::kable_styling(
    bootstrap_options = c("striped", "hover", "condensed"),
    full_width = FALSE,
    position = "center"
  ) %>% 
  kableExtra::column_spec(1, bold = TRUE)
```
