---
output: html_document
params:
  ano: 2017
  rais_inteira: NA
  rais_munis: NA
title: "Análise da RAIS `r params$ano`"
---

```{r setup, include = FALSE}
knitr::opts_chunk$set(echo = TRUE)
library(magrittr)
```

### Introdução

Detalhes sobre cada etapa:

- Fase 1: Já foram tirados empregos públicos, RAIS filtrada para conter apenas os 20 municípios desejados e corrigidos segundo intervalos interquartílicos (misteriosos).
- Fase 2: Fase 1 com boa Precision Depth (4 Estrelas, 3 Estrelas, street_number, route).
- Fase 3: Fase 2 com alguns endereços ajustados pelo Google Maps.
- Fase 4: Fase 3 sem estabelecimentos de código do CNAE 78 e 80.

# RAIS completa

```{r, echo = FALSE}
knitr::kable(
  params$rais_inteira, 
  format = "html", 
  align = "c", 
  col.names = c("", "Total", "Total", "Corrigido")
) %>% 
  kableExtra::kable_styling(
    bootstrap_options = c("striped", "hover", "condensed"),
    full_width = FALSE,
    position = "left"
  ) %>% 
  kableExtra::add_header_above(
    c(
      " " = 1,
      "CNPJs" = 1,
      "Empregos" = 2
    )
  ) %>% 
  kableExtra::column_spec(1, bold = TRUE)
```

# RAIS por município

```{r, echo = FALSE, results = 'asis'}

for (i in 1:length(params$rais_munis)) {
  
  cat("### ", names(params$rais_munis)[i], "\n")
  
  kbl <- knitr::kable(
    params$rais_munis[[i]], 
    format = "html", 
    align = "c", 
    col.names = c("", "Total", "Total", "Corrigido")
  ) %>% 
    kableExtra::kable_styling(
      bootstrap_options = c("striped", "hover", "condensed"),
      full_width = FALSE,
      position = "left"
    ) %>% 
    kableExtra::add_header_above(
      c(
        " " = 1,
        "CNPJs" = 1,
        "Empregos" = 2
      )
    ) %>% 
    kableExtra::column_spec(1, bold = TRUE)

  cat(kbl, "\n")
  
}

```

