---
output: html_document
params:
  cidade: Rio de Janeiro
  maximo_empregos: 1000
  arquivo_outliers: arquivo_outliers.csv
  arquivo_cnpjs: arquivo_cnpjs.csv
---

---
title: Outliers da distribuição de empregos - `r params$cidade`
---

```{r setup, include=FALSE}
knitr::opts_chunk$set(echo = FALSE)
library(dplyr)
```

Definição de outliers: hexágonos cuja diferença entre um ano e outro superar 1/3 do máximo de empregos em um hexágono na cidade.

No caso de `r params$cidade`:

- Máximo de empregos em um hexágono: `r as.integer(params$maximo_empregos)`

- Valor acima do qual hexágono é considerado outlier: `r as.integer(params$maximo_empregos / 3)`

# Outliers

```{r}
outliers <- data.table::fread(params$arquivo_outliers)

knitr::kable(outliers, format = "html") %>% 
  kableExtra::kable_styling(
    full_width = FALSE,
    position = "left"
  )
```

# CNPJs por outlier

```{r}
suppressWarnings(cnpjs <- data.table::fread(params$arquivo_cnpjs))

if (nrow(cnpjs) == 0) {
  
  cnpjs <- data.table::data.table(
    id_hex = character(), 
    id_estab = numeric(),
    total_2017 = numeric(),
    input_2017 = character(),
    total_2018 = numeric(),
    input_2018 = character(),
    razao_social = character()
  )
  
}

linhas_com_NA <- which(is.na(cnpjs$total_2017) | is.na(cnpjs$total_2018))

knitr::kable(cnpjs, format = "html") %>% 
  kableExtra::kable_styling(full_width = FALSE, position = "left") %>% 
  kableExtra::row_spec(linhas_com_NA, bold = FALSE, color = "white", background = "#bb6868")
  
```
